【裁判字號】    90,親,53
【裁判日期】    900917
【裁判案由】    否認子女
【裁判全文】
臺灣台中地方法院民事判決  九十年度親字第五三號
    原      告    甲○○
    被      告    乙○○之子
    兼法定代理人  乙○○
確認被告乙○○之子暫名陳帥君.
訴訟費用由被告負擔。
甲、原告方面：
一、聲明：如主文所示。
二、陳述：原告與被告乙○○原為夫妻，因夫妻感情不睦，約於民國七十九年間被告乙○○
    離家，原告即未再與被告乙○○共同生活，然九十年六月間被告乙○○突然返家，向原
    告稱渠於離家期間，因自訴外人陳天生受胎而於八十四年二月廿二日產下一子即被告乙
    ○○之子（暫名陳帥君），原告知悉後乃於九十年六月廿二日與被告乙○○協議離婚，
    並辦理離婚登記，兩造自七十九年間起即已分居，被告乙○○於八十四年二月廿二日生
    下一子即被告乙○○之子（暫名陳帥君），因受胎期間之計算，被告乙○○之子（暫名
    陳帥君）被依法推定為原告之婚生子，原告於九十年六月間方知此事，為此提起本件之
    訴。
三、證據：提出戶籍謄本二件、出生證明書影本一件為證，並聲請為血緣之鑑定。
乙、被告方面：
一、聲明：求為適當之判決。
二、陳述：被告乙○○是九十年六月才告訴原告此事，同意原告之請求。
丙、本院依原告之聲請函請法務調查局就被告乙○○之子（暫名陳帥君）是否為原告與被告
    乙○○所生為血緣鑑定。
      理      由
一、本件原告主張其與被告乙○○為夫妻，並於九十年六月廿二日離婚，被告乙○○之子（
    暫名陳帥君）因受胎期間之計算而依法推定為原告之婚生子之事實，業據原告提出戶籍
    謄本二件、出生證明書影本一件為證，而經本院函請法務部調查局鑑定結果認為：「依
    據遺傳法則，乙○○之子之DNA各項型別與甲○○之各項相對應型別均矛盾，因此認為
    甲○○不可能為乙○○之子之生父」等情，此有該局九十年八月二十三日（90）陸（四
    ）字第90046146號鑑定通知書一紙在卷足憑，是原告主張被告乙○○之子（暫名陳帥君
    ）非原告之婚生子，應堪採信。
二、按妻之受胎，係在婚姻關係存續中者，推定其所生子女為婚生子女。前項推定，如夫妻
    之一方能證明妻非自夫受胎者，得提起否認之訴。但應於知悉子女出生之日起，一年內
    為之。民法第一千零六十三條第一項、第二項分別定有明文。經查，被告乙○○之子（
    暫名陳帥君）非被告乙○○自原告受胎已如前述，故原告於九十年七月二日，即在知悉
    起一年內，提起本件否認子女訴訟，依前揭法律規定，為有理由，應予准許。
三、據上論結，本件原告之訴為有理由，依民事訴訟法第七十八條、第八十五條第一項前段
    條判決如主文。
中        華        民        國   九十     年      九       月     十七      日
                           臺灣臺中地方法院家事法庭
~B法      官  王靜秋
右正本證明與原本無異
如對本判決上訴，須於判決正本送達後二十日內向本院提出上訴狀
中        華        民        國   九十     年      九       月     十九      日
~B法院書記官


司法院資訊處製作；財團法人民間司法改革基金會備份。
